臺灣高雄地方法院刑事判決　　　　　　　　　　　　九十三年度易字第一五八九號
　　公　訴　人　臺灣高雄地方法院檢察署檢察官
　　被　　　告　甲○○　男　五.
右列被告因竊盜案件，經檢察官提起公訴（九十三年度偵字第二一三一七號），本院
判決如左：
    主  文
甲○○竊盜，累犯，處有期徒刑肆月，如易科罰金，以佰元折算壹日。
扣案之鑰匙壹支沒收。
    事  實
一、甲○○前因竊盜案件，經臺灣高雄地方法院以九十一年度易字第二八五八號判決
    判處有期徒刑三月確定，於民國九十二年四月三十日執行完畢，復因竊盜案件，
    經臺灣臺南地方法院以九十二年度易字第一二四三號判處有期徒刑十月確定，甫
    於九十三年八月十二日執行完畢。詎猶不知悔改，於九十三年十月十九日晚上十
    時三十分許，在高雄市左營區○○○路七一八號前，見乙○○所有之車牌號碼Ｏ
    ＦＰ—七五六號光陽牌黑色重機車（價值約新台幣五千元）停放該處且車頭未鎖
    ，竟意圖為自己不法之所有，先以自備鑰匙啟動前開機車之電門鎖未成，即徒手
    將車牽離而竊取得手；嗣於同年月日晚上十時四十分許，甲○○牽取該車行至高
    雄市左營區○○○路六五七巷十弄二二號附近時，經乙○○發覺車輛遭竊由後追
    躡並報警，為警當場查獲，並扣得甲○○所有之機車鑰匙一支。
二、案經乙○○訴由高雄市政府警察局左營分局報請臺灣高雄地方法院檢察署檢察官
    偵查起訴。
    理  由
一、訊據被告甲○○固不否認有於前揭時、地牽取乙○○所有之車牌號碼ＯＦＰ—七
    五六號重機車之事實，唯矢口否認有何竊盜犯行，辯稱：當日「阿吉」借一台黑
    色機車給伊騎，伊不知「阿吉」機車之車牌號碼、廠牌，後來因鑰匙掉在水溝裡
    ，伊始牽機車至超市停放，伊走出超市後再牽機車沿左營大路走，因機車都是黑
    色的，所以伊只是牽錯車子，並沒有偷車的意思云云。惟查：
    （一）告訴人乙○○所有之前開車牌號碼ＯＦＰ—七五六號光陽牌黑色重機車於
          前揭時、地失竊，告訴人即因路人告知有陌生人（即被告）牽一部機車往
          海功路方向離開，旋前往海功路尋找，走約五百公尺許至高雄市左營區○
          ○○路六五七巷十弄二二號前，發現被告正牽著前開機車，便大聲喊搶劫
          ，並與路旁一對夫妻協力制伏被告等情，經告訴人於警詢、偵查中指訴綦
          詳，且有贓物認領保管收據一紙及現場查獲之照片三幀在卷足憑。是以被
          告於前揭時、地牽取前開機車之自白與事實相符，自可採為認定事實之依
          據。又告訴人於偵查中之證言雖屬被告以外之人於審判外之陳述，惟並無
          顯不可信之情況，依刑事訴訟法第一百五十九條之一第二項規定取得證據
          能力；另告訴人於警詢中之證言雖為傳聞證據，惟被告未於言詞辯論終結
          前聲明異議，依同法第一百五十九條之五第二項規定其警詢之證言亦有證
          據能力，併予說明。
    （二）被告固另以前詞置辯，然告訴人於偵查中證述：當時伊故意走近機車，直
          到看見放在機車踏板處有伊所有之購物袋及機車之車牌號碼，即問被告「
          車是你的嗎」，被告便牽車加速前進，伊便喊搶劫，前面有一對路人夫妻
          幫忙把被告攔下，伊再問被告「車是你的嗎」，被告稱機車鑰匙帶錯，要
          找人開鎖，當時伊有問被告車內有什麼，被告答不出所以然，幫忙攔車之
          先生即把車拉住，被告當時還稱自己從精神病院出來，要伊放他一馬等語
          明確（見偵卷第五十一頁），是以被告為告訴人追躡發覺之時，本欲逃離
          現場，後因遭人攔阻始稱帶錯機車鑰匙等節，應可採認；衡諸常理，被告
          倘單純牽錯車輛，應向告訴人表達歉意歸還車輛已足，被告卻牽車加速前
          進，顯有逃離現場之情，要與常理有悖。又被告牽取前開機車之際，該機
          車踏板處確放置有告訴人所有之大型購物袋乙節，有現場查獲照片在卷可
          考，而依被告之智識及案發精神狀態無不能注意之情形，對該等明顯特徵
          ，應足以辨識車輛之差異性，猶辯稱因同為黑色機車而牽錯車子等詞，實
          難採信。參以被告之供詞反覆，於第一次警詢時稱：伊誤以為是自己所有
          之機車，便以自己預備之鑰匙開機車電門鎖，結果無法開啟，即牽離至海
          功路想找鑰匙店開鎖，而伊所有之機車亦是黑色、車牌號碼亦有七五六號
          等語，於第二次警詢時另稱：姓名年籍不詳綽號「吉仔」之人借伊一台藍
          黑色、七五六號之機車等詞；於內勤檢察官訊問時則稱：前開機車很像伊
          向人家買的車子等詞，又於偵查中改稱「吉仔」將他的機車借伊騎到超市
          ，自超市出來後，機車鑰匙因伊撿香菸而掉到水溝，伊始將機車牽到左營
          大路等語，後於本院審理時陳稱：伊向「阿吉」借機車，騎到菜公路之水
          溝邊跟別人借煙抽，鑰匙即掉到水溝裡，伊才牽到超市，再將機車牽離超
          市，並沿著左營大路走等語，可得被告對於借其機車之「吉仔」或「阿吉
          」之真實姓名、年籍資料，均語稱不詳，且被告所有之機車車牌號碼分別
          為ＹＫＬ—八五七號、七二三—二三六三號、０八六—一二五０號，均與
          本件機車之車牌號碼ＯＦＰ—七五六號差異甚鉅，有該查詢資料在卷可考
          ，從而被告前述供稱均與常理不符，要難採認。
    （三）縱上所述，被告所辯無非卸責之詞，委無足取，本件事證明確，被告犯行
          堪以認定。
二、核被告所為，係犯刑法第三百二十條第一項之竊盜罪。其前因竊盜案件，經臺灣
    臺南地方法院以九十二年度易字第一二四三號判處有期徒刑十月確定，於九十三
    年八月十二日執行完畢之事實，有臺灣高等法院被告全國前案紀錄表、本院被告
    院內索引卡紀錄表各一份在卷可參，其於五年內再犯本件有期徒刑以上之罪，為
    累犯，應依刑法第四十七條規定加重其刑。爰審酌被告前有多次竊盜前科，甫因
    竊盜案件執行完畢，仍不知警惕，正值壯年之際，不思以己力獲取財物，竟為代
    步之用，貪圖不法利益，而竊取他人財物，且犯後否認犯行，無悔過之意，理應
    從重量刑，惟考量犯罪情節尚非重大，所竊財物價值約新台幣五千元，並由告訴
    人領回等一切情狀，酌情量處如主文所示之刑，並諭知易科罰金之折算標準。又
    扣案之機車鑰匙一把為被告所有，經被告於警詢、偵查時供明在卷，係供犯罪所
    用之物，依刑法第三十八條第一項第二款規定，併予宣告沒收。
據上論斷，應依刑事訴訟法第二百九十九條第一項前段，刑法第三百二十條第一項、
第四十七條、第三十八條第一項第二款，罰金罰鍰提高標準條例第一條前段、第二條
，判決如主文。
本案經檢察官丙○○到庭執行職務。
中　　　華　　　民　　　國　　　九十三　　　年　　十二　　月　　十六　　日
                                臺灣高雄地方法院刑事第四庭
                                    審判長法  官  簡  志  瑩
                                          法  官  呂  憲  雄
                                          法  官  楊  佩  蓉
右正本證明與原本無異。
如不服本判決，應於收受送達後十日內向本院提出上訴書狀。
　　　　　　　　　　　　　　　　　　　　　書記官  陳  南  瑜
中　　　華　　　民　　　國　　　九十三　　　年　　十二　　月　　十六　　日
附錄本判決論罪之法條：
刑法第三百二十條第一項
意圖為自己不法之所有或第三人不法之所有，而竊取他人之動產者，為竊盜罪，處五
年以下有期徒刑、拘役或五百元以下罰金。
